臺灣臺中地方法院刑事判決　　　　　　　　　　　　九十三年度訴字第一四三四號
　　公　訴　人　臺灣臺中地方法院檢察署檢察官
　　被　　　告　乙○○
右列被告因毒品危害防制條例案件，經檢察官提起公訴（九十三年度毒偵字第一八三
一號），本院合議庭裁定由受命法官獨任進行簡式審判程序，判決如左：
    主  文
乙○○連續施用第一級毒品，處有期徒刑捌月。
    事  實
一、乙○○前於民國八十九年九月間因施用毒品案件，經臺灣彰化地方法院以八十九
    年度毒聲字第四二一五號裁定送觀察勒戒後，認無繼續施用毒品傾向，由臺灣彰
    化地方法院檢察署檢察官於八十九年九月二十日以八十九年度毒偵字第四四六二
    號為不起訴處分確定；再於九十一年五月間因施用毒品案件，經臺灣彰化地方法
    院以九十一年度毒聲字第一二七三號裁定送觀察勒戒後，認無繼續施用毒品傾向
    ，由臺灣彰化地方法院檢察署檢察官於九十一年六月十八日以九十一年度毒偵字
    第一０六二號為不起訴處分確定；嗣於九十二年三月間，因施用毒品案件，經臺
    灣彰化地方法院以九十二年度毒聲字第六三八號裁定令入戒治處所施以強制戒治
    一年，嗣經臺灣彰化地方法院於九十二年十二月十八日以九十二年度毒聲字第二
    五五三號裁定停止戒治交付保護管束，於九十三年一月二日釋放，並經臺灣彰化
    地方法院於九十二年六月二十六日以九十二年度訴字第四六二號判決判處有期徒
    刑八月，於九十二年七月十七日確定（於九十三年三月十一日入監服刑）。詎仍
    不思戒絕毒品，復基於施用第一級毒品海洛因之概括犯意，自九十三年二月上旬
    某日起至同年三月六日二十三時許止，連續在彰化縣彰化市○○路○段三０三號
    住處內及附近公共廁所等地，將第一級毒品海洛因加水稀釋後，以注射針筒注射
    於手臂血管之方式，施用第一級毒品海洛因多次，平均一天施打一次。迄九十三
    年三月七日十一時三十分許，為警在其上址住處查獲，並經採尿送驗。
二、案經彰化縣警察局彰化分局報告臺灣彰化地方法院檢察署檢察官簽呈臺灣高等法
    院臺中分院檢察署令轉臺灣臺中地方法院檢察署檢察官偵查起訴。
    理  由
一、本件被告乙○○所犯係死刑、無期徒刑、最輕本刑為三年以上有期徒刑以外之罪
    ，其於準備程序中就被訴事實為有罪之陳述，經告知簡式審判程序之旨，並聽取
    公訴人及被告之意見後，本院合議庭認為適宜而裁定由受命法官獨任進行簡式審
    判程序，合先敘明。
二、訊據被告乙○○對於右揭犯罪事實坦承不諱，且被告為警查獲後，經警採取其尿
    液檢驗結果，呈嗎啡陽性反應（按嗎啡經化學合成可製得海洛因，海洛因施打入
    人體後，經新陳代謝作用又可分解成嗎啡，故海洛因在進入人體後，均以嗎啡型
    態排於尿液中），有彰化縣衛生局煙毒尿液檢驗成績書一份附卷可稽。又查被告
    前於八十九年九月間因施用毒品案件，經臺灣彰化地方法院以八十九年度毒聲字
    第四二一五號裁定送觀察勒戒後，認無繼續施用毒品傾向，由臺灣彰化地方法院
    檢察署檢察官於八十九年九月二十日以八十九年度毒偵字第四四六二號為不起訴
    處分確定；再於九十一年五月間因施用毒品案件，經臺灣彰化地方法院以九十一
    年度毒聲字第一二七三號裁定送觀察勒戒後，認無繼續施用毒品傾向，由臺灣彰
    化地方法院檢察署檢察官於九十一年六月十八日以九十一年度毒偵字第一０六二
    號為不起訴處分確定；嗣於九十二年三月間，因施用毒品案件，經臺灣彰化地方
    法院以九十二年度毒聲字第六三八號裁定令入戒治處所施以強制戒治一年，嗣經
    臺灣彰化地方法院於九十二年十二月十八日以九十二年度毒聲字第二五五三號裁
    定停止戒治交付保護管束，於九十三年一月二日釋放，並經臺灣彰化地方法院於
    九十二年六月二十六日以九十二年度訴字第四六二號判決判處有期徒刑八月，於
    九十二年七月十七日確定，有被告之刑案資料查註紀錄表及臺灣高等法院被告全
    國前案紀錄表各一份附卷可參。是本件事證明確，被告犯行堪予認定。
三、核被告所為，係犯毒品危害防制條例第十條第一項之施用第一級毒品罪。被告施
    用第一級毒品前後持有第一級毒品之低度行為，應為其施用第一級毒品之高度行
    為所吸收，不另論罪。被告先後多次施用第一級毒品之行為，時間緊接，所犯構
    成要件相同罪名，顯係基於概括之犯意反覆為之，為連續犯，應以一罪論，並加
    重其刑。爰審酌被告迭有施用毒品前案紀錄，竟仍不知悔改警惕，猶繼續施用毒
    品不輟，情節非輕，惟念及施用毒品係自戕且容易成癮之行為，從另一角度觀察
    ，應視同病人看待，且被告犯後於本院審理時坦承犯行，態度尚佳等一切情狀，
    量處如主文所示之刑。
據上論斷，應依刑事訴訟法第二百七十三條之一第一項、第二百九十九條第一項前段
，毒品危害防制條例第十條第一項、第二十三條第二項，刑法第十一條、第五十六條
，判決如主文。
本案經檢察官甲○到庭執行職務
中      華      民      國    九十三    年      七      月    二十一    日
                                    臺灣臺中地方法院刑事第八庭
                                          法  官   吳  崇  道
右正本證明與原本無異。
如不服本判決，應於判決送達後十日內向本院提出上訴狀，上訴於臺灣高等法院臺中
分院( 須附繕本 )。
                                          書記官
中      華      民      國    九十三    年      七      月    二十一    日
附錄論罪科刑法條
毒品危害防制條例第十條
施用第一級毒品者，處六月以上五年以下有期徒刑。
